臺灣高等法院臺中分院刑事判決　　 100年度交上易字第1483號
上　訴　人
即　被　告　郭明達
上列上訴人因公共危險案件，不服臺灣臺中地方法院100年度交
易字第438號中華民國100年9月30日第一審判決（起訴案號：臺
灣臺中地方法院檢察署99年度偵字第26784號），提起上訴，本
院判決如下：
    主  文
上訴駁回。
    理  由
一、按依刑事訴訟法第350條、第361條、第362條、第367條規定
    ，不服地方法院之第一審判決而上訴者，須提出上訴書狀，
    並應敘述具體理由，為上訴必備之程式；其所提出之書狀未
    敘述上訴理由，或僅曾以言詞陳述上訴理由者，均應於上訴
    期間屆滿後20日內補提理由書於第一審法院。第一審法院經
    形式審查，認逾期未補提上訴理由者，應定期間先命補正；
    逾期未補正者，為上訴不合法律上之程式，應以裁定駁回。
    倘已提出上訴理由，但所提非屬具體理由者，則由第二審法
    院以上訴不合法律上之程式，判決駁回。而所謂具體理由，
    必係依據卷內既有訴訟資料或提出新事證，指摘或表明第一
    審判決有何採證認事、用法或量刑等足以影響判決本旨之不
    當或違法，而構成應予撤銷之具體事由，始克當之；倘僅泛
    言原判決認定事實錯誤、違背法令、量刑失之過重或輕縱，
    而未依上揭意旨指出具體事由，或形式上雖已指出具體事由
    ，然該事由縱使屬實，亦不足以認為原判決有何不當或違法
    者，皆難謂係具體理由，俾與第二審上訴制度旨在請求第二
    審法院撤銷、變更第一審不當或違法之判決，以實現個案救
    濟之立法目的相契合，並節制濫行上訴（最高法院97年度台
    上字第892號刑事判決意旨參照）。又第367條之判決及對於
    原審諭知管轄錯誤、免訴或不受理之判決上訴時，第二審法
    院認其為無理由而駁回上訴，或認為有理由而發回該案件之
    判決，得不經言詞辯論為之，同法第372條定有明文。
二、上訴人即被告郭明達（以下稱被告）上訴意旨略以：原審判
    決未考慮被告當時狀況；被告要求抽血測試，警方並未理會
    ，俟檢察官開庭後方測試；人體血液吸收酒精，以3至6小時
    為最高峰，從無人呼氣不過，而抽血值低於呼氣；被告目前
    之身體狀況，若飲用酒精性飲料，至少3天無法動彈，體臭
    最少保留5天以上，何以還能出門，原判決亦說明無人聞到
    酒味，被告不明瞭呼氣為何沒過；原判決中警方證述被告會
    扯東扯西，係因被告向警方說小字及同心圓看不清楚，並未
    多說話，請判決被告無罪云云。
三、經查：
(一)本件被告因不服地方法院之第一審判決，於民國100年10月
    17日、同年11月1日所提出之上訴狀、上訴理由狀，依刑事
    訴訟法第361條第2項條文、立法修正理由及上開最高法院判
    決意旨，倘已提出上訴理由，但所提非屬具體理由者，由第
    二審法院以上訴不合法律上之程式，以判決駁回之。至於上
    訴理由是否具體，係屬第二審法院審查範圍，不在命補正之
    列（參見法院辦理刑事訴訟案件應行注意事項第162點），
    合先敘明。
(二)原審判決就認定被告有如事實欄所載公共危險犯行所憑之證
    據，已經詳細調查審酌，經核並無違背證據法則及論理法則
    。就量刑方面，亦已審酌被告之素行、犯罪一切情狀、犯罪
    所生之危害及其犯罪後態度等刑法第57條各款所列情狀，而
    於法定刑度內，就被告犯服用酒類，不能安全駕駛動力交通
    工具而駕駛罪，量處有期徒刑2月，以示懲警，並諭知易科
    罰金之折算標準，經核亦屬妥適，並無過重或過輕之情形。
    被告上訴意旨泛稱因體質特殊，並未飲酒，何以呼氣所含酒
    精濃度逾每公升0.55毫克云云，惟關於被告是否飲酒，業經
    原審就臺中市警察局第一分局大誠分駐所警員單明昊於民國
    99年11月15日8時51分，使用儀器器號「077807D」號呼氣酒
    精測試器，對被告施以呼氣酒精濃度測試，測得呼氣所含酒
    精濃度為0.57mg/l；旋於同日8時55分許，使用同部儀器，
    對證人郭旭桓施以呼氣酒精濃度測試，測得0.00 mg/l等情
    詳為調查，核與證人郭旭桓於警詢及原審審理中證述情節相
    符（見警卷第9至12頁，原審卷第101至103頁），而上開呼
    氣酒精測試器，於99年3月22日檢定合格，檢定有效期限為1
    年，有經濟部標準檢驗局99年3月22日呼氣酒精測試器檢定
    合格證書影本在卷可參（見原審卷第43頁），是證人單明昊
    於99年11年15日對被告及證人郭旭桓實施酒測時，該儀器仍
    於檢定合格之有效期限；原審法院復依職權勘驗證人單明昊
    實施酒測之影像檔案，勘驗結果為證人單明昊實施酒測前，
    將未開封礦泉水交予被告開啟飲用，並提供全新吹嘴予被告
    及證人郭旭桓，復告知實施酒測應注意之事項，再使用檢測
    合格之呼氣酒精測試器，對被告及證人郭旭桓實施酒測，因
    而認證人單明昊實施酒測之程序無瑕疵，被告辯稱其未飲酒
    云云，應屬卸責之詞，不足採信。又被告是否因體質特殊，
    導致呼氣含有酒精成分反應，亦經檢察官於偵查中函詢中國
    醫藥大學附設醫院，經該院函覆稱：「患者郭明達於94 年7
    月31日因黃疸初診於本院，經診斷為酒精性肝硬化。之後於
    本院內科部消化系門診追蹤治療。但是於95年9月1日之後至
    99年12月14日期間，失去追蹤未曾至本院就診。99年12月14
    日再次至內科部消化系門診時，主述有胃酸逆流之症狀，另
    要求檢查肝功能」、「至於患者所言其消化不良，呼出之氣
    有酒精成分，並無醫學根據」等情，有該院100年3月3日院
    醫事字第1000001579號函在卷可稽（見偵卷第16頁），原審
    因而認被告上開所辯，顯屬無據。至被告上訴意旨另謂原審
    判決未考慮被告狀況、檢察官開庭後方為抽血測試、無人聞
    到酒味、並非語無倫次等情，均業經原審法院詳為調查審酌
    ，被告形式上雖提出書狀敘述上訴理由，係置原判決所為明
    白論斷於不顧，並未依卷內資料具體指摘，其上訴即無可憑
    採。本院認被告上訴意旨，不足以動搖原審判決認定犯罪事
    實及量刑之基礎，難認係具體理由，其上訴顯然違背法律上
    之程式，應予駁回，並不經言詞辯論為之。
四、按刑法第185條之3經總統於100年11月30日修正公布，並於
    同年12月2日生效施行，修正後之刑法第185條之3規定：「
    服用毒品、麻醉藥品、酒類或其他相類之物，不能安全駕駛
    動力交通工具而駕駛者，處二年以下有期徒刑、拘役或科或
    併科二十萬元以下罰金。因而致人於死者，處一年以上七年
    以下有期徒刑；致重傷者，處六月以上五年以下有期徒刑」
    ，原審雖未及比較該條修正之情形，惟於判決之結果並無影
    響，且對被告並無不利之情形。而本件被告上訴既違背法律
    上之程式，有如前述，故僅由本院加以說明即可，附此敘明
    。
五、據上論斷，應依刑事訴訟法第367條前段、第372條，判決如
    主文。
中    華    民    國   100    年    12    月    21    日
            刑事第十一庭  審判長法  官  郭  同  奇
                                法  官  張  智  雄
                                法  官  許  冰  芬
以上正本證明與原本無異。
不得上訴。
                                書記官  賴  成  育
中    華    民    國   100    年    12    月    21    日